【裁判字號】    98,易,1093
【裁判日期】    990125
【裁判案由】    竊盜
【裁判全文】
臺灣屏東地方法院刑事判決              98年度易字第1093號
公  訴  人  臺灣屏東地方法院檢察署檢察官
被      告  乙○○
選任辯護人  游淑惠律師
上列被告因竊盜案件，經檢察官提起公訴（98年度偵字第4225號）
本院判決如下：
    主  文
乙○○犯攜帶兇器毀壞安全設備於夜間侵入住宅竊盜罪，處有期
徒刑柒月；又犯於夜間侵入住宅竊盜罪，處有期徒刑玖月。應執
行有期徒刑壹年貳月。緩刑伍年，並應向指定之政府機關、政府
機構、行政法人、社區或其他符合公益目的之機構或團體提供貳
佰肆拾小時之義務勞務。緩刑期間付保護管束。
    事  實
一、乙○○因其母潘妍秀承租屏東縣潮州鎮○○路64號房屋經營
    肉粽生意多年，而熟悉該處附近環境，竟意圖為自己不法之
    所有，於：(一)民國98年5 月22日凌晨某時許，趁居住同鎮○○路73號之鄰居甲○○○至高雄市養病不在家之際，持客觀
    上足供兇器使用之鐵鋸1 支，鋸斷甲○○○住處3 樓鐵窗後
    侵入其內，竊取甲○○○所有之紅包3 個共約新台幣（下同
    ）5 千至1 萬元、珍珠項鍊1 條、神明金牌1 面約1 錢，及
    甲○○○之子吳育松所有之皮夾1 個（內有台幣及外幣紙鈔
    ）。(二)其後之同日凌晨2 、3 時許，見同鎮○○路66號鄰居
    丁○○、丙○○等人均不在家，從其64號住處頂樓進入66號
    頂樓，徒手搖動66號住處頂樓鐵門（未上鎖，僅拴住）而開
    啟後侵入其內，竊取現金共約35萬3 千元、女用手錶1 個、
    舊台幣紙鈔共1920元、嬰兒黃金手鍊及戒子各2 對、黃金戒
    子9 個、K 金項鍊1 條、電鍍普通戒子4 個及玉鐲3 個等物
    ，得手後為掩人耳目，上頂樓關好鐵門，並拆下該處3 樓之
    冷氣，自冷氣窗口爬出，利用育英路68號旁防火巷臨時搭設
    之鷹架順勢而下，返回其居處。嗣甲○○○、丙○○分別報
    警處理，而經警循線獲悉乙○○涉嫌重大，並持搜索票搜索
    乙○○身體、上址住處及戶籍地屏東縣潮州鎮○○里○○路
    229 之4 號3 樓，查獲丙○○失竊之嬰兒黃金手鍊及戒子各
    2 對、黃金戒子9 個、K 金項鍊1 條、女用手錶1 個、舊台
    幣紙鈔共1920元、電鍍普通戒子4 個，及甲○○○失竊之神
    明金牌1 面及吳弘一失竊之皮夾1 個（內有台幣50元紙鈔2
    張、泰幣100 元、50元、20元紙鈔各1 張、荷蘭幣100 元1
    張、25元2 張、10元2 張、比利時幣100 元4 張、德國幣10
    元1 張、法國幣500 元、200 元、10元各1 張及吳弘一之掛
    號證），而查悉上情。
二、案經丙○○訴由屏東縣政府警察局潮州分局報告臺灣屏東地
    方法院檢察署檢察官偵查起訴。
    理  由
一、證據能力部分：
    被告以外之人於審判外之陳述，雖不符刑事訴訟法第159 條
    之1 至第159 條之4 之規定，而經當事人於審判程序同意作
    為證據，法院審酌該言詞陳述或書面陳述作成時之情況，認
    為適當者，亦得為證據；當事人、代理人或辯護人於法院調
    查證據時，知有第159 條第1 項不得為證據之情形，而未於
    言詞辯論終結前聲明異議者，視為有前項之同意，刑事訴訟
    法第159 條之5 亦有明文。本件證人即被害人甲○○○、丙○○、丁○○於警詢中所為陳述及卷附贓物認領保管單，經
    本院於審理時予以提示並告以要旨，且各經檢察官及被告、
    辯護人表示意見，當事人均未於言詞辯論終結前對上開證據
    資料異議，依上開規定，上開證人所述及其他證據應具有證
    據能力。
二、上揭犯罪事實，業據被告乙○○於本院審理中坦承不諱，核
    與證人即被害人甲○○○、丙○○、丁○○分別於警詢、本
    院審理中證述之情節相符，並有贓物認領保管單2 紙、搜索
    票、搜索扣押筆錄各2 份、被告使用之0000000000號手機自
    98年5 月21日起至98年5 月24日止之雙向通聯紀錄1 份，照
    片24張、監視器錄影翻拍照片28張在卷可佐，足認被告之自
    白與事實相符，罪證明確，犯行洵堪認定。
三、論罪科刑：
（一）按刑法第321 條第1 項第2 款「其他安全設備」，指門扇
      、牆垣以外，依社會通常觀念足認為防盜之設備而言，又
      該條款所謂「毀」係指毀壞，稱「越」則指踰越或超越，
      祇要毀壞、踰越或超越安全設備之行為使該安全設備喪失
      防閑作用，即該當於前揭規定之要件。被告於行竊育英路
      73號時，以鐵鋸鋸開該處3 樓鐵窗之窗戶，屬毀壞安全設
      備之行為。至被告於行竊育英路66號時，徒手搖動66號住
      處頂樓鐵門，因該鐵門未上鎖，僅拴住而得開啟，該鐵門
      未經破壞，此有該鐵門照片1 張（見警卷第35頁）在卷可
      佐，起訴意旨認被告有破壞該處鐵門，係屬誤會，應予更
      正，惟此尚不涉及變更起訴法條之問題，附此敘明。又同
      條項第3 款之攜帶兇器竊盜罪，係以行為人攜帶兇器竊盜
      為其加重條件，此所謂兇器，其種類並無限制，凡客觀上
      足對人之生命、身體、安全構成威脅，具有危險性之兇器
      均屬之，且祇須行竊時攜帶此種具有危險性之兇器為已足
      ，並不以攜帶之初有行兇之意圖為必要（最高法院79年台
      上字第5253號判例參照）。本件被告於行竊育英路73號時
      所攜帶之鐵鋸1 支，係金屬製品，材質堅硬，為客觀上足
      以殺傷人生命、身體之器械，顯為具有危險性之兇器。核
      被告所為，就事實一(一)部分，係犯刑法第321 條第1 項第
      1 、2 、3 款之加重竊盜罪，就事實一(二)部分，係犯同條
      項第1 款之加重竊盜罪。又接續犯係基於單一之犯意，以
      單一行為之數個舉動，接續進行同一犯罪，在犯罪完成以
      前，其各個舉動均屬犯罪行為之一部，而接續的侵害同一
      法益，為實質上一罪（最高法院91年度台非字第295 號判
      決意旨參照）。本件被告於上揭時、地分別竊取同一住處
      內之多項物品（育英路73號部分，有被害人甲○○○所有
      之紅包3 個、珍珠項鍊1 條、神明金牌1 面，及其子吳育
      松所有之皮夾1 個；育英路66號部分，則有現金共約35萬
      3 千元、女用手錶1 個、舊台幣紙鈔共1920元、嬰兒黃金
      手鍊及戒子各2 對、黃金戒子9 個、K 金項鍊1 條、電鍍
      普通戒子4 個及玉鐲3 個等物），顯於各住處接續時、地
      密切進行竊盜犯行，侵害同一法益，揆之前引最高法院判
      決意旨，為接續犯。又被告就上開竊盜育英路73號、66號
      住宅之犯罪，犯意各別，行為互殊，所侵害法益不同，應
      分論併罰，辯護人辯稱應屬接續犯，僅成立一罪云者，亦
      有所誤，本院不採。又刑法第321 條第1 項所列各款為竊
      盜之加重條件，如犯竊盜罪兼具數款加重情形時，因竊盜
      行為祇有1 個，仍祇成立1 罪，不能認為法律競合或犯罪
      競合，最高法院69年台上字第3945號判例參照之，是本件
      事實一(一)所示犯行，應成立1 次加重竊盜罪。
（二）爰審酌被告正值青壯，不思正道取財，貪慾圖便，苟且偷
      盜，對各被害人所生損害非微，影響社會治安，兼衡被告
      犯罪後坦承犯行，與被害人達成和解並賠償被害人，有和
      解書2 紙可參，態度非惡，及其犯罪動機、目的、智識程
      度及各被害人所生損害輕重程度等一切情狀，分別量處如
      主文所示之刑，並定其應執行之刑。又被告前未曾受有期
      徒刑以上刑之宣告，素行尚稱良好，有臺灣高等法院被告
      前案紀錄表1 份在卷可考，被告於犯後已坦認犯行，並與
      被害人達成和解，被害人並表示願意原諒被告不再追究，
      有上開和解書可稽，足徵其悔過向善之心，其歷經本次偵
      、審程序及罪刑之宣告，當知所警惕，信無再犯之虞，本
      院認其所宣告之刑，以暫不執行為適當，爰依刑法第74條
      第1 項第1 款併予諭知緩刑5 年，以啟自新。又斟酌被告
      犯罪之情形，為促使其日後記取教訓以保持善良品行及建
      立正確法律觀念，依同條第2 項第5 款規定，命被告應於
      判決確定後依執行檢察官之命令，向指定之政府機關、政
      府機構、行政法人、社區或其他符合公益目的之機構或團
      體提供240 小時之義務勞務，併依刑法第93條第1 項第2
      款規定，宣告其於緩刑期間內付保護管束，俾由地方法院
      檢察署之觀護人提供各種有效且必要之協助，以收矯治之
      效。
（三）被告於事實一(一)犯罪所使用之鐵鋸1 支，雖為被告犯竊盜
      罪所用之物，然未扣案，且無資料證明為被告所有，況其
      沒收與否對於預防犯罪及公共利益之維護，並無絕對影響
      ，為免將來執行困難，爰不另為沒收之諭知。
據上論斷，應依刑事訴訟法第284 條之1 、第299 條第1 項前段
，刑法第321 條第1 項第1 款、第2 款、第3 款、第51條第5 款
、第74條第1 項第1 款、第2 項第5 款、第93條第1 項第2 款，
判決如主文。
本案經檢察官曾士哲到庭執行職務。
中    華    民    國    99    年    1     月    25    日
                  刑事第四庭    法  官  蔡玉雪
以上正本證明與原本無異。
如不服本判決應於收受判決後10日內向本院提出上訴書狀，並應
敘述具體理由；其未敘述上訴理由者，應於上訴期間屆滿後20日
內向本院補提理由書（均須按他造當事人之人數附繕本）「切勿
逕送上級法院」。
中    華    民    國    99    年    1     月    25    日
                                書記官  許倬維
附錄本案論罪科刑法條全文：
中華民國刑法第321條
犯竊盜罪而有左列情形之一者，處6月以上、5年以下有期徒刑：
一  於夜間侵入住宅或有人居住之建築物、船艦或隱匿其內而犯
    之者。
二  毀越門扇、牆垣或其他安全設備而犯之者。
三  攜帶兇器而犯之者。
四  結夥三人以上而犯之者。
五  乘火災、水災或其他災害之際而犯之者。
六  在車站或埠頭而犯之者。
前項之未遂犯罰之。

司法院資訊處製作；財團法人民間司法改革基金會備份。
